臺灣高雄地方法院民事裁定
107年度消債更字第489號
聲  請  人  呂秋對即莊呂秋對
0000000000000000

0000000000000000

代  理  人  楊林澂律師
上列當事人因消費者債務清理事件聲請更生，本院裁定如下：
    主  文
聲請人呂秋對即莊呂秋對自中華民國一百零八年四月二十三日下
午四時起開始更生程序。
命司法事務官進行本件更生程序。
    理  由
一、聲請意旨略以：伊無力清償債務，曾向本院聲請前置調解但
    不成立，爰聲請准予更生等語。
二、按債務人不能清償債務或有不能清償之虞者，得依本條例所
    定更生或清算程序，清理其債務。債務人無擔保或無優先權
    之債務總額未逾新臺幣（下同）1,200 萬元者，於法院裁定
    開始清算程序或宣告破產前，得向法院聲請更生。法院開始
    更生程序之裁定，應載明其年、月、日、時，並即時發生效
    力。法院裁定開始更生或清算程序後，得命司法事務官進行
    更生或清算程序，必要時得選任律師、會計師或其他適當之
    自然人或法人一人為監督人或管理人。消費者債務清理條例
    （下稱本條例）第3 條、第42條第1 項、第45條第1 項及第
    16條第1 項分別定有明文。
三、經查：
㈠、聲請人於民國105年度及106年度申報所得分別為新臺幣（下
    同）264,245元、329,515元，平均每月所得各為22,020元、
    27,460元（本件元以下均採四捨五入計算），名下無財產，
    有中國人壽保單，惟已失效；又聲請人於高雄市政府環境保
    護局任職，107年1至11月平均每月收入（含年終獎金等）約
    43,545元【計算式：（48,991＋39,739＋38,589×9）÷11＋46,8
    68÷12＝43,545】，現未領取任何補助，成年子女亦未給付扶
    養費等情，有財政部高雄國稅局105年至106年綜合所得稅各
    類所得資料清單及財產歸屬資料清單【本院107年度司消債
    調字第556號卷（下稱調卷）第11至13頁】、財產及收入狀
    況說明書（調卷第5頁）、債權人清冊（本案卷第93至94頁
    ）、戶籍謄本（調卷第4頁）、勞工保險被保險人投保資料
    表（調卷第17頁）、個人商業保險查詢結果表（本案卷第99
    頁）、財團法人金融聯合徵信中心前置協商專用債權人清冊
    （調卷第8至10頁）、信用報告（本案卷第31頁）、高雄市
    政府社會局函（本案卷第24頁）、高雄市政府都市發展局函
    （本案卷第25頁）、薪俸單（調卷第14至16頁、本案卷第67
    至78頁）、高雄市政府環境保護局函（本案卷第28至29頁）
    、存簿（本案卷第84至92頁、第100至134頁）、中國人壽保
    險股份有限公司函（本案卷第143至144頁）。則在別無其他
    資料可認聲請人有其他收入之情形下，以其每月平均收入43
    ,545元核算現在償債能力之基礎，堪認妥適。
㈡、關於聲請人個人日常必要支出部分，聲請人主張與子女租屋
    居住，惟未簽租約。按債務人必要生活費用，以最近一年衛
    生福利部或直轄市政府所公告當地區每人每月最低生活費一
    點二倍定之，本條例第64條之2第1項定有明文。本院參酌衛
    福部社會司所公告108年度高雄市最低生活費為13,099元，
    則聲請人每月最低生活所必需除有特殊情形並有證據證明者
    外，自宜以此之1.2倍即15,719元為度，始得認係必要支出
    。又上開最低生活費用之標準，係照當地最近1年平均每人
    消費支出60％，依其基準之家庭收支調查報告調查表格式所
    示有關經常性支出之調查項目，其原即包括利息支出、食品
    、衣著、「房租」及水費、電費、醫療保健、交通、娛樂、
    教育等基本生活需求。本院認在聲請人未能立證證明其有其
    他特殊需求之情形下，其個人必要生活費用即應以此為限度
    。
㈢、承上，聲請人目前每月平均收入43,545元，扣除個人必要支
    出15,719元後，剩餘27,826元，而聲請人目前負債總額為4,
    629,371元（調卷第35至70頁、第75頁、第77至87頁、第89
    至109頁，包括：台北富邦銀行、國泰世華銀行、聯邦銀行
    、凱基銀行、永豐銀行、大寮農會、台灣銀行、高雄銀行、
    聖文森商榮昇資產管理股份有限公司、富邦資產管理股份有
    限公司、滙誠第二資產管理股份有限公司、滙誠第一資產管
    理股份有限公司、均和資產管理股份有限公司、永瓚開發建
    設股份有限公司、高雄市政府交通局），以每月所餘逐年清
    償，至少須約14年（計算式：4,629,371÷27,826÷12≒14）始
    能清償完畢，應認其已不能清償債務。此外，聲請人無擔保
    或無優先權之債務總額未逾1,200萬元，且無本條例第6條第
    3項、第8條或第46條各款所定駁回更生聲請之事由存在。則
    聲請人聲請更生為有理由，應予准許，爰命司法事務官進行
    本件更生程序。
四、依本條例第11條第1 項、第45條第1 項、第16條第1 項，裁
    定如主文。
中　　華　　民　　國　 108　　年　　4 　　月　　23　　日
              　　民事庭　　法　　　官　沈建興
以上正本係照原本作成。
本裁定不得抗告。
中　　華　　民　　國　 108　　年　　4 　　月　　23　　日
  　                        書記官　胡美儀